【裁判字號】    97,易,271
【裁判日期】    970327
【裁判案由】    違反商標法
【裁判全文】
臺灣士林地方法院刑事判決               97年度易字第271號
公  訴  人  臺灣士林地方法院檢察署檢察官
被      告  乙○○
上列被告因違反商標法案件，經檢察官提起公訴（97年度偵字第
212號），本院判決如下：
    主  文
乙○○明知未得商標權人同意，於同一商品，使用相同之註冊商
標之商品而意圖販賣而陳列，處拘役參拾日，如易科罰金以新台
幣壹仟元折算壹日，緩刑貳年。
扣案仿冒「PATEK PHILIPPE」之手錶壹支沒收。
    事  實
一、乙○○明知「PATEK PHILIPPE」之商標圖樣，係瑞士商派特
    飛力浦公司向我國經濟部中央標準局（現改制為經濟部智慧
    財產局）申請註冊登記，而取得於專用期限至民國98年1 月
    31日內指定使用於鐘錶及其組件商品之商標權。乙○○前因
    姓名年籍不詳之錶店老闆遺失其送修之手錶，而贈送其標示
    前述商標圖樣之手錶1 支，其明知上開手錶上標示之前揭圖
    樣，乃係未得瑞士商派特飛力浦公司同意，於同一商品，使
    用相同之上開註冊商標之商品，仍基於意圖營利之犯意，於
    96年10月中旬某日，在其臺北市○○區○○路48號10樓住處
    ，以「paul1205」帳號在PC HOME 露天拍賣網站陳列上開仿
    冒手錶照片之拍賣廣告，欲以最低價新臺幣（下同）999 元
    之價格販賣予不特定人圖利，嗣員警佯裝顧客於該網站表示
    以1,900 元標購，經成交後，與乙○○約於同年12月12日下
    午8 時許，在臺北縣板橋市○○路新埔捷運站4 號出口交貨
    時，為警當場查獲並扣得仿冒之「PATEK PHILIPPE」手錶1
    支，而悉上情。
二、案經臺北縣政府警察局蘆洲分局報告臺灣士林地方法院檢察
    署檢察官偵查起訴。
    理  由
一、按被告以外之人於審判外之言詞或書面陳述，除法律有規定
    者外，不得作為證據；又被告以外之人於審判外之陳述，雖
    不符合同法第159 條之1 至第159 條之4 之規定，但經當事
    人於審判程序同意作為證據，法院審酌該言詞陳述或書面陳
    述作成時之情況，認為適當者，亦得為證據。查本判決下列
    所引用之被告以外之人於審判外之陳述，雖屬傳聞證據，惟
    均經當事人於本院審判期日中表示同意為證據，本院審酌此
    等證據資料製作時之情況，尚無違法不當及證明力明顯過低
    之瑕疵，亦認為以之作為證據應屬適當，揆諸前開規定，均
    例外有證據能力，合先敘明。
二、查「PATEK PHILIPPE」商標圖樣係瑞士商派特飛力浦公司向
    我國經濟部中央標準局（現改制為經濟部智慧財產局）申請
    註冊登記，而取得於專用期限至98年1 月31日內指定使用於
    鐘錶及其組件商品之商標權等情，有經濟部智慧財產局商標
    資料檢索服務1 紙在卷可參（偵卷第28頁）。而本件扣案之
    仿冒手錶，經瑞士商派特飛力浦公司在臺灣獨家代理之薈萃
    商標協會臺灣聯絡處主任甲○○鑑定，因該商品來源不明，
    非來自授權製造廠商，品質、配件、製工均甚粗糙與原廠有
    異，販售價格與原廠相差懸殊，而確認係仿冒之商品等情，
    有證人甲○○於警詢之證述可參，復有其出具之鑑定證明書
    1 份附卷可參（參偵卷第26頁），而扣案之仿冒手錶，在商
    品顯著處，有相同於「PATEK PHILIPPE」之商標圖樣，則有
    扣案之前述物品可佐。再被告為販賣上開仿冒手錶，而將之
    拍照刊登於拍賣網站陳列等情，有拍賣網站列印資料存卷可
    參（參偵卷第29、30頁），是被告意圖販賣而陳列商品之商
    標顯與商標權人註冊之商標相同，且使用於登記專用權之商
    品上，至臻明確。本件事證明確，被告犯行堪以認定，應依
    法論科。
三、核被告所為，係犯商標法第82條之意圖販賣而陳列仿冒商標
    商品罪。爰審酌被告素行良好（有臺灣高等法院被告前案紀
    錄表1 份在卷足稽），及其為圖私利而侵害他人申請註冊之
    商標權，忽視智慧財產權之規範要求，本不宜寬貸，惟念及
    被告犯後坦承犯行，知所悔悟及陳列之仿冒手錶僅1 支，暨
    其犯罪之手段併智識程度等一切情狀，量處如主文所示之刑
    ，並諭知易科罰金之折算標準。又被告前未曾受有期徒刑以
    上刑之宣告，有臺灣高等法院被告前案紀錄表在卷足稽，因
    一時疏失，致罹刑典，事後亦坦承犯行，且同意以薈萃商標
    協會臺灣聯絡處名義每月捐款2,000 元至財團法人臺灣兒童
    暨家庭扶助基金會臺北市北區事務所，共捐款5 個月（見本
    院審理筆錄），其經此刑宣告後，應知警惕而無再犯之虞，
    本院因認暫不執行其刑為當，予以宣告緩刑2 年，用啟自新
    。
四、扣案仿冒「PATEK PHILIPPE」商標之手錶1 支，為被告犯商
    標法第82條之罪所意圖販賣而陳列之物，不論是否屬於其所
    有，依同法第83條之規定諭知沒收。
五、公訴意旨另認：被告將仿冒之手錶售予佯裝上網購買之警察
    ，此部分另涉犯商標法第82條之販賣仿冒商品罪云云，查本
    件被告販賣之仿冒手錶，乃其因手錶送修時，錶店老闆遺失
    其送修之手錶，而將扣案之手錶贈送予被告等情，已據被告
    承明在卷，而檢察官亦未舉證證明被告係為販賣而販入扣案
    手錶，是系爭手錶非被告為販賣而販入，自堪認定。再按警
    方為求破案，授意他人佯裝購毒而與毒販聯繫，經毒販允諾
    ，依約攜帶毒品交付予佯裝購毒之人，旋為埋伏員警當場查
    獲者，因該佯裝之人原無買受毒品之意思，事實上其2 人不
    能真正完成買賣毒品之行為，販毒者僅成立販賣毒品未遂罪
    ，此有最高法院93年度臺上字第1159號判決意旨可參。查向
    被告購買系爭仿冒手錶之警察，係為破案，而佯裝購買本件
    扣案之仿冒手錶，其本身並無買受仿冒手錶之意思，從而事
    實上被告與該警員不能真正完成買賣仿冒手錶之行為，依前
    開說明，被告僅能成立販賣仿冒商標商品未遂，惟商標法第
    82條並未處罰未遂犯之規定，是被告上開行為自不為罪。此
    部分原應為無罪之諭知，然因檢察官認此部分與已起訴且經
    本院論罪科刑部分，有實質上裁判上一罪關係，爰不另為無
    罪之諭知。
六、據上論斷，應依刑事訴訟法第299 條第1 項前段，商標法第
    82條、第83條，刑法第11條，第41條第1 項前段、第74條第
    1 項第1 款，判決如主文
七、本案經檢察官湯偉祥到庭執行職務。
中    華    民    國    97    年    3     月    27    日
                  刑事第三庭  法  官      江翠萍
以上正本證明與原本無異。
如不服本判決，應於收受送達後10日內向本院提出上訴書狀，其
未敘述上訴理由者，應於上訴期間屆滿後20日內向本院補提理由
書狀（均須按他造當事人之人數附繕本）。
                              書記官      陳慧玲
中    華    民    國    97    年    3     月    28    日
附錄本案論罪科刑法條：
商標法第82條
明知為前條商品而販賣、意圖販賣而陳列、輸出或輸入者，處一
年以下有期徒刑、拘役或科或併科新臺幣5 萬元以下罰金。
商標法第83條
犯前二條之罪所製造、販賣、陳列、輸出或輸入之商品，或所提
供於服務使用之物品或文書，不問屬於犯人與否，沒收之。


司法院資訊處製作；財團法人民間司法改革基金會備份。
